【裁判字號】    92,抗,162
【裁判日期】    920625
【裁判案由】    瀆職等
【裁判全文】
臺灣高等法院高雄分院刑事裁定                      九十二年度抗字第一六二號
    抗  告  人
    即自訴  人  甲○○
    被      告  丙○○
    被      告  乙○○
右列抗告人因被告瀆職等案件，不服臺灣高雄地方法院中華民國九十二年四月二十八
日裁定（九十一年度自字第五六五號），提起抗告，本院裁定如左：
      主  文
抗告駁回。
      理  由
一、本件原審以：(一)本件自訴意旨詳如附件自訴狀所載。(二)按法院或受命法官於自訴
    案件第一次審判期日前訊問及調查結果，如認為案件有刑事訴訟法第二百五十二
    條至第二百五十四條之情形者，得以裁定駁回其自訴，刑事訴訟法第三百二十六
    條第三項定有明文。又法院駁回自訴之裁定，不須訊問自訴人或被告後始得為之
    ，此有臺灣高等法院暨所屬法院民國五十五年一月一日五十五年度法律座談會可
    資參照。(三)次按犯罪事實應依證據認定之，無證據不得推定其犯罪事實；又不能
    證明被告犯罪者，應諭知無罪之判決；自訴程序，除本章有特別規定外，準用第
    二百四十六條、第二百四十九條及前章第二節、第三節關於公訴之規定；刑事訴
    訟法第一百五十四條、第三百零一條第一項、第三百四十三條分別定有明文。所
    謂證據，須適於為被告犯罪事實之證明者，始得採為斷罪資料，如未能發現相當
    證據，或證據不足以證明，自不能以推測或擬制之方法，以為裁判基礎。又告訴
    人之告訴，係以被告受刑事訴追為目的，是其陳述是否與事實相符，仍應調查其
    他證據以資審認（最高法院五十三年台上字第二七五○號、四十年台上字第八十
    六號、五十二年台上一三○○判例參照）。自訴人之自訴事實自仍應調查其他證
    據以資審認。(四)自訴人指稱被告丙○○、乙○○二人基於傷害之概括犯意，在高
    雄第二監獄八工四號舍房內，於九十一年十一月二十五日十七時三十分許及同月
    二十七日上午，無故以拳頭毆打其手心及右臉頰等處，致其受有傷害，認被告丙
    ○○、乙○○二人涉有共同連續傷害罪嫌云云；經查，自訴人自訴遭同房受刑人
    傷害一節，業經台灣高雄第二監獄調查其同房舍之收容人員，均稱其無遭人傷害
    之情事，有受刑人甲○○、黃琮富、吳正春、張保毅、林辰祐、鐘順德、曲以昌
    、蕭文己、毆錫憲等人在監所內之訊問筆錄、自白書等資料附卷可按，又經本院
    訊問證人吳正春、曲以昌等人，均證稱：自訴人與同房舍相處不睦，偶有口角，
    但未見有肢体衝突之情形等語〔見本院九十二年二月十九日訊問筆錄〕；另證人
    黃旭東亦到庭證稱：當時伊有將全房舍之十位受刑人調集隔離訊問，但依其他受
    刑人之陳述並無自訴人指述之情形，其依當時自訴人之身体狀況觀之，亦未見有
    受傷之情形，但因其與同房舍相處不睦，故將他調到別房舍，伊利用休班時間，
    即帶他與同房蕭文己一起去看精神科，自訴人有向醫生表示要驗傷，醫生當時也
    表示其身上沒有被毆傷之痕跡等語；〔見本院九十二年四月七日訊問筆錄〕，復
    有自訴人於九十一年十一月二十九日在監所內孝舍門診之病歷表一紙附卷可稽，
    足徵被告丙○○、乙○○二人共同連續傷害罪嫌尚有不足，綜上各節，實難僅以
    自訴人之指訴為論罪之惟一依據。此外復查無他任何積極事證足認被告等有傷害
    犯行，被告等傷害之犯罪嫌疑顯屬不足，則依上開說明，自應將本件自訴傷害部
    分裁定駁回。(五)綜上各節，實難僅以自訴人之指訴為論罪之惟一依據。此外復查
    無他任何積極事證足認被告等有傷害犯行，被告等之犯罪嫌疑顯屬不足，則依上
    開說明，自應將本件自訴裁定駁回。
二、經查原審裁定，核無不合。自訴人抗告意旨，仍執前詞，指摘原裁定此部份不當
    ，為無理由，應予駁回。
三、據上論結，應依刑事訴訟法第四百十二條，裁定如主文。
中    華    民    國      九十二      年      六      月     二十五   日
                              臺灣高等法院高雄分院刑事第九庭
                                  審判長法官  張明松
                                        法官  張盛喜
                                        法官  任森銓
右正本證明與原本無異。
不得再抗告。
                                  法院書記官  施耀程
中    華    民    國      九十二      年      六      月     二十五   日


司法院資訊處製作；財團法人民間司法改革基金會備份。
